臺灣臺中地方法院刑事判決
111年度易字第882號
公  訴  人  臺灣臺中地方檢察署檢察官
被      告  林宗翰



上列被告因恐嚇案件，經檢察官提起公訴（111年度偵字第15949
號），本院判決如下：
    主    文
林宗翰犯幫助恐嚇取財未遂罪，處有期徒刑貳月，如易科罰金，
以新臺幣壹仟元折算壹日。緩刑貳年，緩刑期間並應依臺灣臺中
地方法院111年度中司刑移調字第999號調解程序筆錄所載條件履
行（如附件二）。
     犯罪事實及理由
一、本案犯罪事實及證據，除起訴書犯罪事實欄第8行「撥打電
    話給」之記載之後，應補充更正為「撥打電話給住在台中市
    之」，證據部分應補充「被告於本院準備程序之自白」外，
    其餘均引用檢察官起訴書之記載（如附件一）。
二、本案經檢察官與被告於審判外達成協商之合意，且被告已認
    罪，其合意內容為：被告林宗翰犯刑法第30條第1項、第346
     條第3項、第1項之幫助恐嚇取財未遂罪，處有期徒刑貳月
    ，如易科罰金，以新臺幣壹仟元折算壹日。緩刑貳年，緩刑
    期間並應依臺灣臺中地方法院111年6月27日調解程序筆錄即
    臺中地方法院111年度中司刑移調字第999號調解程序筆錄所
    載條件履行之科刑。經查，上開協商合意並無刑事訴訟法第
    455條之4第1項所列情形之一，檢察官聲請改依協商程序而
    為判決，本院爰不經言詞辯論，於協商合意範圍內為協商判
    決。
三、應適用之法條：依刑事訴訟法第455條之2第1項、第455條之
    4第2項、第455條之8、第454條第2項，刑法第346條第3項、
    第1項、第25條第2項、第30條、第41條第1項前段、第74條
    第1項第1款、第2項第3款，刑法施行法第1條之1第1項判決
    如主文。
四、協商判決除有刑事訴訟法第455條之4第1項第1款於本訊問程
    序終結前，被告撤銷協商合意或檢察官撤回協商聲請者；第
    2款被告協商之意思非出於自由意志者；第4款被告所犯之罪
    非第455條之2第1項所定得以協商判決者；第6款被告有其他
    較重之裁判上一罪之犯罪事實者；第7款法院認應諭知免刑
    或免訴、不受理者情形之一，及違反同條第2項「法院應於
    協商合意範圍內為判決；法院為協商判決所科之刑，以宣告
    緩刑或二年以下有期徒刑、拘役或罰金為限」之規定者外，
    不得上訴。
五、如不服本件判決，且有前述得提起上訴之情形，應於收受判
    決送達後20日內向本院提出上訴書狀（應敘述具體理由並附
    繕本）。上訴書狀如未敘述理由，應於上訴期間屆滿後20日
    內補提理由書於本院。
本案經檢察官劉文賓提起公訴，檢察官賴謝銓到庭執行職務。
執行職務。
中　　華　　民　　國　　111 　年　　7 　　月　　26　　日
                  刑事第五庭    法  官  黃龍忠
以上正本證明與原本無異。
告訴人或被害人如不服判決，應備理由具狀向檢察官請求上訴，
上訴期間之計算，以檢察官收受判決正本之日起算。
                                書記官  華鵲云
中　　華　　民　　國　　111 　年　　7 　　月　　26　　日

附錄論罪科刑法條
中華民國刑法第346條
意圖為自己或第三人不法之所有，以恐嚇使人將本人或第三人之
物交付者，處 6 月以上 5 年以下有期徒刑，得併科 3 萬元以
下罰金。
以前項方法得財產上不法之利益或使第三人得之者，亦同。
前二項之未遂犯罰之。
中華民國刑法第30條
（幫助犯及其處罰）
幫助他人實行犯罪行為者，為幫助犯。雖他人不知幫助之情者，
亦同。
幫助犯之處罰，得按正犯之刑減輕之。　　　　　　　　　　　　　　　　　　　　　　
　　　　　　　　　
附件一：
臺灣臺中地方檢察署檢察官起訴書
                                    111年度偵字第15949號
　　被　　　告　林宗翰　男　36歲（民國00年0月00日生）
　　　　　　　　　　　　住○○市○○區○○路0段00巷00號
　　　　　　　　　　　　居新北市○○區○○○路000巷0弄00
　　　　　　　　　　　　號
　　　　　　　　　　　　國民身分證統一編號：Z000000000號
上列被告因恐嚇取財案件，業經偵查終結，認應提起公訴，茲將
犯罪事實及證據並所犯法條分敘如下：
　　　　犯罪事實
一、林宗翰可預見任意將使用之行動電話門號交予他人，足供他
    人為不法聯絡之工具，竟以前開結果之發生不違背其本意之
    幫助恐嚇取財犯意，於民國110年10月9日前某日，不詳地點
    將其申設之0000000000號電信門號預付卡交予擄鴿集團人員
    ，擄鴿集團人員即意圖為自己不法之所有，基於恐嚇取財之
    犯意，先由擄鴿集團成員於110年10月9日，在不詳地點捕獲
    李秀娟所有放飛之鴿子3隻，隨即於同日11時22分許，以前
    開門號撥打電話給李秀娟恫嚇稱：需支付新臺幣9萬元，否
    則不會放鴿子回來等語，致李秀娟心生畏懼，惟並未付款，
    經報警處理後，始查悉上情。 
二、案經李秀娟訴由臺中市政府警察局烏日分局報告偵辦。
　　　　證據並所犯法條
一、證據清單及待證事實：
編號 證據名稱 待證事實 1 被告林宗翰警偵訊中供述 坦承前開門號為其所申辦之事實。 2 證人即告訴人李秀娟警詢中指訴 全部犯罪事實。 3 通聯調閱查詢單 0000000000電信門號係由被告所申辦之事實。 4 電話錄音譯文、遠傳受信通聯紀錄報表 擄鴿集團成員以前開門號撥打電話給告訴人要求告訴人付款之通話內容。 
二、核被告林宗翰所為，係以幫助恐嚇取財之意思，參與構成要
    件以外之行為，係犯刑法第30條第1項、第346條第3項、第1
    項之恐嚇取財未遂罪嫌之幫助犯，請依同法第30條第2項之
    規定，按正犯之刑減輕之。
三、依刑事訴訟法第251條第1項提起公訴。
　　此　致
臺灣臺中地方法院
中　　華　　民　　國　 111　　年　　4 　　月　　14　　日
　　　　　　　　　　　　　　　檢察官　劉文賓
本件正本證明與原本無異
中　　華　　民　　國　 111　　年　　4 　　月　　23　　日
                              書記官  陳一青